【裁判字號】    92,訴,154
【裁判日期】    920408
【裁判案由】    違反毒品危害防制條例
【裁判全文】
臺灣新竹地方法院刑事判決                          九十二年度訴字第一五四號
    公  訴  人  臺灣新竹地方法院檢察署檢察官
    被      告  甲○○
右列被告因違反毒品危害防制條例案件，經檢察官提起公訴（九十一年度毒偵字第一
二五八號），本院判決如左：
    主  文
甲○○連續施用第一級毒品，處有期徒刑柒月。
扣案之第一級毒品海洛因貳包淨重共零點柒公克（包裝重零點陸玖公克）沒收銷燬。
    事  實
一、甲○○前因施用第二級毒品案件，經本院於八十七年六月十日以八十七年度毒聲
    字第四四號裁定送觀察、勒戒後，因認無繼續施用毒品之傾向，由臺灣新竹地方
    法院檢察署檢察官於八十七年六月二十三日以八十七年度偵字第三六三三號為不
    起訴處分確定。其復因施用第二級毒品案件，經本院於八十九年一月十一日以八
    十九年度毒聲字第三三號裁定送觀察、勒戒，因認有繼續施用傾向，又於八十九
    年四月六日以八十九年度毒聲字第九四一號裁定令入戒治處所施以強制戒治，其
    後因強制戒治屆滿三個月且成效合格，本院再於八十九年九月二十日以八十九年
    度毒聲字第二二九七號裁定停止戒治，所餘期間付保護管束，並於九十年三月二
    十日保護管束期滿；而其非法施用第二級毒品安非他命刑事案件部分亦經本院於
    八十九年四月十一日以八十九年度竹東簡字第六二號判決判處有期徒刑四月，如
    易科罰金以三百元折算一日，並於八十九年五月二十五日確定，其後再經本院於
    九十年四月二十七日以九十年度聲字第四六七號裁定免除刑之執行。甲○○又再
    度因施用第二級毒品安非他命案件，經本院於九十一年一月十五日以九十一年度
    毒聲字第三五號裁定令入戒治處所施以強制戒治，其刑事案件部分亦經本院於九
    十一年十月二十二日以九十一年度易字第一三六號判決判處有期徒刑五月，如易
    科罰金以三百元折算一日，並於九十一年十一月十二日確定。詎甲○○竟未知警
    惕，而另行基於施用第一級毒品海洛因之概括犯意，於九十一年十月初起至同年
    十月六日止，在其位於新竹縣竹東鎮柯湖里柯子湖一五二巷七號現住處，以香煙
    沾海洛因粉之方式，多次施用第一級毒品海洛因，嗣於九十一年十月七日下午五
    時許，在上述現住處，為警持搜索票查獲，並扣得其所有之第一級毒品海洛因二
    小包淨重共０．七０公克（包裝重０．六九公克）而得知上情。
二、案經新竹縣警察局移送臺灣新竹地方法院檢察署檢察官偵查起訴。
    理  由
一、訊據被告甲○○對於連續在右開時、地施用第一級毒品海洛因之事實坦白承認，
    而其於警訊時所親自採取、封緘之尿液，經送初驗、覆驗結果均呈嗎啡陽性反應
    （海洛因之人體代謝物），此有新竹縣衛生局九十一年十月三十日竹縣衛六字第
    九一０四０八號尿液檢驗單、國防部憲兵司令部刑事鑑識中心九十二年二月六日
    （九二）鑑字第０一六０七號鑑驗通知書各一紙附卷可稽，此外，復有第一級毒
    品海洛因二包淨重共０．七０公克（包裝重０．六九公克）扣案可稽，是被告之
    自白核與事實相符，本件事證已臻明確，其施用第一級毒品海洛因之犯行堪以認
    定。又被告前經執行二次觀察、勒後，第一次因認無繼續施用毒品之傾向，由檢
    察官為不起訴處分確定，第二次因認有繼續施用毒品傾向，經本院裁定令入戒治
    處所施以強制戒治，其後停止戒治，所餘期間付保護管束，並於九十年三月二十
    日保護管束期滿；而其刑事案件部分亦經本院判處有期徒刑四月，如易科罰金以
    三百元折算一日確定，其後再經本院裁定免除刑之執行，被告又再度因施用第二
    級毒品安非他命案件，經本院裁定令入戒治處所施以強制戒治，其刑事案件部分
    亦經本院判處有期徒刑五月，如易科罰金以三百元折算一日確定等情，有臺灣新
    竹地方法院檢察署檢察官戒治處分執行指揮書、九十年度毒偵字第一一七０號起
    訴書、本院九十年度聲字第四六七號裁定、九十一年度易字第一三六號判決各一
    紙、刑案資料查註紀錄表及臺灣高等法院被告全國前案紀錄表各一份在卷可稽，
    被告甲○○再犯本件連續施用第一級毒品之犯行，應依法論科。
二、核被告甲○○所為，係犯毒品危害防制條例第十條第一項之施用第一級毒品罪；
    其施用第一級毒品前之持有第一級毒品之低度行為為施用第一級毒品之高度行為
    所吸收，不另論罪；又其先後多次犯行，時間緊接，方法相同，觸犯構成要件相
    同之罪，顯係基於概括犯意為之，為連續犯，依刑法第五十六條之規定，以一罪
    論，並加重其刑。爰審酌被告一再沾染毒品，歷經不起訴處分、起訴、觀察勒戒
    及強制戒治後，竟再犯本罪，惟其犯罪後坦承犯行、態度良好、尚有悔意等一切
    情狀，量處如主文所示之刑，以資警惕。扣案之第一級毒品海洛因二包淨重０．
    七０公克（包裝重０．六九公克），依毒品危害防制條例第十八條第一項前段之
    規定，沒收銷燬之。另扣案之吸食器二組，非供被告施用第一級毒品海洛因所用
    ，塑膠袋二百三十個及電子磅秤一個，被告否認為其所有，又查無證據係被告所
    有供前揭犯罪所用之物，爰均不另為沒收之諭知，附此敘明。
據上論斷，應依刑事訴訟法第二百九十九條第一項前段，毒品危害防制條例第十條第
一項、第十八條第一項前段，刑法第十一條前段、第五十六條，判決如主文。
本案經檢察官鍾曉亞到庭執行職務
中      華      民      國    九十二    年      四      月      八      日
                                  臺灣新竹地方法院刑事第一庭
                                      審判長法  官  賴  淑  敏
                                            法  官  馮  俊  郎
                                            法  官  楊  麗  文
右正本證明與原本無異。
如不服本判決，應於判決送達後十日內向本院提出上訴狀( 應附繕本 )，上訴於
臺灣高等法院。
    書記官  陳  秀  子
中      華      民      國    九十二    年      四      月      八      日
附錄本案論罪科刑法條全文：
毒品危害防制條例第十條第一項
施用第一級毒品者，處六月以上五年以下有期徒刑。


司法院資訊處製作；財團法人民間司法改革基金會備份。
